【裁判字號】    95,易,1009
【裁判日期】    950728
【裁判案由】    詐欺
【裁判全文】
臺灣高雄地方法院刑事判決              95年度易字第1009號
公  訴  人  臺灣高雄地方法院檢察署檢察官
被      告  甲○○
選任辯護人  洪仁杰律師
上列被告因詐欺案件，經檢察官提起公訴（94年度偵字第22415
號），本院於準備程序進行中，被告為有罪之陳述，經告知簡式
審判程序之旨，並聽取檢察官、被告及辯護人之意見後，本院合
議庭裁定由受命法官獨任改依簡式審判程序審理，並判決如下：
    主  文
甲○○意圖為自己不法之所有，以詐術使人將本人之物交付，處
有期徒刑貳月，如易科罰金，以銀元參佰元即新臺幣玖佰元折算
壹日。緩刑貳年。
    事實及理由
一、本件被告甲○○所犯刑法第339 條第1 項之詐欺罪，其法定
    刑係死刑、無期徒刑、最輕本刑為3 年以上有期徒刑以外之
    罪，被告於準備程序進行中就被訴事實為有罪之陳述，經告
    知簡式審判程序之旨，並聽取檢察官、被告及辯護人之意見
    後，本院認無不得或不宜改依簡式審判程序進行之情事，爰
    依刑事訴訟法第273 條之1 第1 項規定，裁定本件由受命法
    官獨任改依簡式審判程序審理，合先敘明。
二、本件犯罪事實、證據及應適用之法條均引用檢察官起訴書之
    記載（如附件），並補充如下：（一）事實部分：證人呂富
    美已更名為呂雅婷；又被告甲○○詐騙所得之金額為新臺幣
    41,704元。（二）證據部分：增列被告於本院審判中之自白
    以及告訴人公勝保險經紀人股份有限公司（下稱公勝公司）
    之發佣明細表為證據。（三）按行為後法律有變更者，適用
    行為時之法律，但行為後之法律有利於行為人者，適用最有
    利於行為人之法律，刑法第2 條第1 項定有明文。本件被告
    行為時之刑法第41條第1 項前段原規定：「犯最重本刑為5
    年以下有期徒刑以下之刑之罪，而受6 個月以下有期徒刑或
    拘役之宣告，因身體、教育、職業、家庭之關係或其他正當
    事由，執行顯有困難者，得以1 元以上3 元以下折算1 日，
    易科罰金」，且罰金罰鍰提高標準條例第2 條規定，折算標
    準就其原定數額提高為100 倍折算1 日，亦即，被告行為時
    之易科罰金折算標準，係以銀元100 元以上300 元以下折算
    1 日，經折算為新臺幣後，應以新臺幣300 元以上900 元以
    下折算為1 日，而被告行為後之民國95年7 月1 日修正施行
    之刑法第41條第1 項前段則規定：「犯最重本刑為5 年以下
    有期徒刑以下之刑之罪，而受6 個月以下有期徒刑或拘役之
    宣告者，得以新臺幣1 千元、2 千元或3 千元折算1 日，易
    科罰金」，95年7 月1 日修正施行之罰金罰鍰提高標準條例
    亦將第2 條規定予以刪除，比較新舊法結果以舊法較有利於
    被告。其次，95年6 月14日修正公布之刑法施行法第1 條之
    1 就刑法分則編所定罰金刑之貨幣單位及提高額度已另有規
    定，取代原罰金罰鍰提高標準條例第1 條前段規定之適用，
    此亦為法律之變更，但舊法並無較不利被告之情形。按新舊
    法比較時，應就罪刑有關之共犯、未遂犯、連續犯、牽連犯
    、結合犯以及累犯加重、自首減輕、暨其他法定加減原因、
    與加減例等一切情形，綜其全部之結果，而為比較，再適用
    有利於行為人之法律處斷，且應就罪刑有關之一切情形，比
    較其全部之結果，而為整個之適用，不能割裂而分別適用有
    利益之條文，最高法院24年度上字第4634號、27年度上字第
    2615號判例業已明揭其旨。本件被告行為後之法律已有變更
    ，業如前述，經綜合比較結果，適用舊法應對於被告較為有
    利，是應依刑法第2 條第1 項前段規定適用舊法。
三、茲審酌被告行騙他人以獲取財物，固有非是，然念其素無前
    科紀錄，此有臺灣高等法院被告前案紀錄表附卷可稽，且案
    發後業已提出面額為新臺幣98,904元之支票1 紙予公勝公司
    ，但公勝公司方面前因訴訟關係而未持以兌現，此經告訴代
    理人周中臣律師所是認，並有支票影本在卷可參，堪認被告
    應有處理之誠意，僅因尚有其他糾紛而未與公勝公司達成和
    解，又被告犯後於本院審判中尚能供承犯行，態度良好，詐
    取金額亦非甚鉅，以及其犯罪之手段、所生危害等一切情狀
    ，量處如主文所示之刑，並依舊法諭知易科罰金之折算標準
    ，以資懲儆。又就被告請求本院宣告緩刑一節，經核被告前
    未曾受有期徒刑以上刑之宣告，此次因一時疏忽致罹刑典，
    事後又已坦承犯行，並有與公勝公司處理之誠意，業如前述
    ，雖公勝公司因故仍表示追究之意，然被告經此刑之宣告後
    ，當知所警惕而無再犯之虞，本院綜核各情認以暫不執行其
    刑為適當，爰予以宣告緩刑，以啟自新（95年7 月1 日修正
    施行之刑法就第74條緩刑規定亦有所修正，然依最高法院95
    年第8 次刑事庭會議決議意旨，犯罪在新法施行前，而新法
    施行後為緩刑之宣告，應適用新法第74條之規定，附此敘明
    ）。
四、依刑事訴訟法第273 條之1 第1 項、第299 條第1 項前段、
    第310 條之2 、第454 條第2 項，刑法第2 條第1 項前段、
    第339 條第1 項、修正前第41條第1 項前段、第74條第1 項
    第1 款，罰金罰鍰提高標準條例第1 條前段、修正前第2 條
    ，現行法規所定貨幣單位折算新臺幣條例第2 條，判決如主
    文。
本案經檢察官乙○○到庭執行職務。
中    華    民    國    95    年     7    月    28    日
                        鳳山刑事第二庭法  官 譚德周
以上正本證明與原本無異。
如不服本判決，應於收受送達後10日內向本院提出上訴書狀。
中    華    民    國    95    年    7     月    28    日
                                      書記官 廖美玲
附錄法條：刑法第339條第1 項
中華民國刑法第339條
（普通詐欺罪）
意圖為自己或第三人不法之所有，以詐術使人將本人或第三人之
物交付者，處5 年以下有期徒刑、拘役或科或併科1 千元以下罰
金。
以前項方法得財產上不法之利益或使第三人得之者，亦同。
前二項之未遂犯罰之。


司法院資訊處製作；財團法人民間司法改革基金會備份。
